臺灣高雄地方法院刑事判決　　　　　　　　　　　　九十三年度交訴字第一三號
　　公　訴　人　臺灣高雄地方法院檢察署檢察官
　　被　　　告　甲○○
右列被告因業務過失致死案件，經檢察官提起公訴（九十三年度偵字第九六九二號）
，被告於本院準備程序進行中，就被訴事實為有罪之陳述，經本院告知簡式審判程序
意旨，並聽取公訴人及被告之意見後，合議裁定由受命法官獨任進行簡式審判程序審
理，本院判決如左：
    主  文
甲○○從事業務之人，因業務上之過失致人於死，處有期徒刑捌月，緩刑貳年。
    事  實
一、甲○○係德綱通運有限公司（以下簡稱德綱公司）所僱用之大型車輛駕駛員，考
    領有職業聯結車駕駛執照，為從事駕駛業務之人，於民國九十三年五月七日上午
    九時許，駕駛德綱公司所有之車牌號碼ＸＮ－七八二號營業曳引車，沿高雄市前
    鎮區○○○路由南往北方向行駛，於同日上午九時二十分許，行經高雄市前鎮區
    ○○○路與鎮海路以南一百公尺處之八線道道路時，明知汽車在雙向超過四車道
    之道路行駛變換車道時，應讓直行車先行，並注意安全距離，四輪以上汽車在劃
    有快慢車道分隔線之道路行駛，除起步、準備停車、臨時停車或轉彎外，不得行
    駛慢車道，且依當時當時客觀情狀天候晴朗，路況交通流量正常，無障礙物，標
    誌、標線清楚，並無不能注意之情事，甲○○竟疏於注意讓直行車先行，復未保
    持安全距離，即逕行自快車道向右變換至右側機、慢車專用道，致其所駕駛之上
    開營業曳引車右前車頭，與同向行駛、由葉清秀所騎乘之車牌號碼ＫＵＦ－○九
    二號重機車發生擦撞，致葉清秀因此人車倒地，並受有顱骨骨折、左肋骨第三根
    至第十根骨折合併氣胸、左肩胛骨骨折等傷害，於送醫途中不治死亡，甲○○則
    則託路人代為報警，並於現場協助救助傷患，且於警員到場時表明為肇事之當事
    人，而願意接受裁判。
二、案經高雄市政府警察局前鎮分局移送臺灣高雄地方法院檢察署檢察官偵查起訴，
    嗣本院訊問被告後，因被告認罪，並詢問檢察官、被告意見後，乃裁定進行簡式
    審判程序。
    理  由
一、本件被告甲○○所犯係死刑、無期徒刑、最輕本刑為三年以上有期徒刑以外之罪
    ，其於準備程序中就被訴事實為有罪之陳述，經法官告知簡式審判程序之旨，並
    聽取公訴人、被告之意見後，認為適宜由受命法官獨任進行簡式審判程序，依刑
    事訴訟法第二百七十三條之一第一項規定，裁定由受命法官獨任進行簡式審判程
    序，合先敘明。
二、訊據被告甲○○對其於右揭時、地駕車過失肇事之犯罪事實，於本院審理時坦承
    不諱。按汽車在雙向四車道行駛時，變換車道時，應讓直行車先行，並注意安全
    距離；四輪以上汽車在劃有快慢車道分隔線之道路行駛，除起步、準備停車、臨
    時停車或轉彎外，不得行駛慢車道，道路交通安全規則第九十五條第二項、第九
    十八條第一項第六款分別定有明文。而本件事故發生路段為雙向超過四車道之道
    路，劃有快慢車道分隔線，且當時客觀情狀天候晴朗，路況交通流量正常，無障
    礙物，標誌、標線清楚，被告當時並無飲酒精神狀態良好，依其智識、能力並無
    不能注意等情，有酒測分析結果、道路交通事故調查筆錄、道路交通事故現場圖
    及現場照片二十三幀附卷為證，是被告既無不能注意之情事，竟貿然行駛於慢車
    道，且疏未注意變換車道時應保持安全距離，即任意變換至機、慢車道因而肇事
    ，被告行為顯有過失，應堪認定。又本件車禍被害人葉清秀因被告之過失行為而
    傷重不治死亡，亦經台灣高雄地方法院檢察署檢察官督同檢驗員相驗屬實，製有
    相驗筆錄、相驗屍體證明書、驗斷書在卷可憑，並有高雄市政府交通局車輛行車
    事故鑑定委員會鑑定意見書可考，則被告過失駕車肇事行為，與被害人之死亡結
    果間，自具有相當因果關係。綜上查證，被告之自白核與事實相符，本件事證明
    確，被告犯行洵堪認定。
二、被告甲○○係職業聯結車司機，職司大型車輛之駕駛工作，為從事汽車駕駛業務
    之人，業據被告陳明在卷，並有駕駛執照、行車執照影本各一紙可按。是核被告
    所為，係犯刑法第二百七十六條第二項之業務過失致死罪。被告於犯罪未經有偵
    查犯罪權限之公務員發覺其犯罪前，即自行委託路人報案，並向前往處理之員警
    自承業務過失致死之犯行，而接受裁判，有高雄市○○○○○道路交通事故肇事
    人自首情形紀錄表一份在卷可稽，核與刑法第六十二條之規定相符，依法應減輕
    其刑。爰審酌被告肇事後即刻下車處理，犯罪後坦承犯行，知所悔改，並已與被
    害人家屬達成和解有高雄縣鳳山市調解委員會調解書一紙可按等一切情狀，量處
    如主文所示之刑。末查，被告未曾受有期徒刑以上刑之宣告，有台灣高等法院被
    告全國前案紀錄表可按，其因一時疏忽，致觸犯本案，並已坦認犯行，深具悔意
    ，經此偵審程序及刑之宣告後，應知警惕，信無再犯之虞，本院認前開所宣告之
    刑，以暫不執行為適當，爰併予宣告緩刑二年，以啟自新。
據上論斷，應依刑事訴訟法第二百七十三條之一第一項、第二百九十九條第一項前段
、刑法第二百七十六條第二項、第六十二條前段、第七十四條第一款、罰金罰鍰提高
標準條例第一條前段，判決如主文。
本案經檢察官乙○○到庭執行職務。
中      華      民      國    九十三    年      九      月      一      日
                                      臺灣高雄地方法院交通法庭
                                          法  官    黃宣撫
右正本證明與原本無異。
如不服本判決，應於判決送達後十日內，向本院提出上訴狀。
                                          書記官    謝文心
中      華      民      國    九十三    年      九      月      三      日
附錄本判決論罪之法條：
刑法二百七十六條第二項
從事業務之人，因業務上之過失犯前項之罪者，處五年以下有期徒刑或拘役，得併科
三千元以下罰金。
